【裁判字號】    98,易,260
【裁判日期】    980331
【裁判案由】    違反家庭暴力防治法
【裁判全文】
臺灣彰化地方法院刑事判決               98年度易字第260號
公  訴  人  臺灣彰化地方法院檢察署檢察官
被      告  甲○○
                    彰化縣花壇.
上列被告因違反家庭暴力防治法案件，原經檢察官聲請簡易處刑
（97年度偵字第9806、10281號），本院改行通常審理程序，判
決如下：
    主  文
甲○○犯違反保護令罪，累犯，處有期徒刑伍月；又犯違反保護
令罪，累犯，處有期徒刑伍月，應執行有期徒刑捌月。
    事實及理由
一、犯罪事實
  (一)甲○○與丙○○於民國（下同）70年1月27日結婚，生育一
    子三女，因夫妻感情不睦，甲○○多次施用家庭暴力，丙○○曾經多次經由本院核發保護令（90年度家護字第91號、91
    年度家護字第38號、93年度家護字第730號、94年度家護聲
    字第36號）。甲○○亦多次因違反家庭暴力防治法案件，先
    後經本院90年度易字第1122號判處有期徒刑6月，及於90年
    12月28日以90年度易字第1645號判處有期徒刑7月，並經聲
    請定其應執行刑為有期徒刑11月確定，於91年9月25日因縮
    刑期滿執行完畢。又因違反保護令罪，經本院95年度易字第
    965號判決處有期徒刑5月、6月，定應執行刑1年2月，後經
    減刑減為應執行刑7月，96年11月8日執行完畢出監（構成累
    犯）。
  (二)甲○○與丙○○於93年1月19日離婚，甲○○係丙○○之前
    夫，亦係乙○○之父，3人間具有家庭暴力防治法第3條第1
    、3款所定之家庭成員關係，甲○○與丙○○離婚後，因無
    力購買或承租新房屋，一家人仍同住在彰化縣花壇鄉○○村
    ○○街6巷1號住處。甲○○曾於97年7月7日再度發生家暴事
    件，經本院核發97年度家護字第481號保護令，97年8月28日
    送達於甲○○，內容為裁定令其不得對於丙○○、黃勝立、
    黃婉綺、乙○○、黃莉穎實施身體或精神上不法侵害之行為
    ，且不得直接或間接對於丙○○為騷擾之行為，有效時間1
    年。
  (1)甲○○於97年10月10日18時40分許，在彰化縣花壇鄉○○村
    ○○街6巷1號住處之廚房餐桌，因嫌棄晚餐菜色不好而發牢
    騷，乙○○質問其父親甲○○平日不養家，有免費飯菜吃還
    有什麼好嫌棄，乙○○與丙○○母女索性部分飯菜端到客廳
    吃，甲○○竟以「幹你娘之麻」、「破麻」等言語辱罵丙○○、乙○○，並拿湯匙往客廳內乙○○方向丟擲，再拿乙○○之外套朝乙○○丟擲，以此方式直接騷擾丙○○，並以此
    方式對丙○○、乙○○實施精神上不法侵害之行為，違反法
    院所為前述裁定。
  (2)甲○○另於97年10月16日15時20分許，在上址住處，不願意
    協助前妻丙○○外出擺攤賣鹹酥雞，發生爭執，甲○○即以
    「幹你娘機Y」「不清白的女人」等言語辱罵丙○○，並以
    手摑丙○○左臉頰（未成傷）之方式，直接騷擾丙○○，並
    以此方式對丙○○實施身體及精神上不法侵害之行為，違反
    法院所為前述裁定。
二、認定事實所憑之證據及理由：
  (一)固然刑事訴訟法第159條第1項規定，「被告以外之人於審判
    外之言詞或書面陳述，除法律有規定者外，不得作為證據。
    」，此為傳聞證據排除之原則，然證人丙○○、乙○○於審
    理中到庭結證稱：其先前確實曾為如警訊筆錄中所為之陳述
    ，且引用為本院審理證詞一部分，且給予被告詰問機會，故
    上開引用之證詞，經本院直接調查，已非傳聞證據，而為本
    院調查所得證人證詞，具有證據能力無誤。又查本案下列引
    用之其餘卷證，公訴人、被告均不爭執其證據能力，本院復
    衡以該等供述證據作成時之情況，應為適當，是可認後述所
    引用證據之證據能力均無疑義，合先敘明。
  (二)訊據被告固然承認97年10月10日與女兒乙○○發生爭執，但
    否認犯行，辯稱：97年10月10日是拿湯匙丟在房間地上，並
    沒有朝乙○○丟擲，97年10月16日那次都沒有打罵前妻丙○○云云。然查，上開犯罪事實(一)(1)部分，被告曾在97年10月
    11日警訊筆錄中自白確有言語辱罵、拿外套丟女兒等事實。
    上開犯罪事實(一)(2)部分，被告於警訊中承認為了前妻要求協
    助擺攤而發生衝突等事實。被告審理中推翻先前部分自白，
    顯屬意圖卸責之詞，已難採信。
  (三)上開犯罪事實(一)(1)部分，業據證人即被害人丙○○、乙○○
    於本院審理中結證明確，並有案發後警方前往現場拍攝之照
    片（丟擲的外套、湯匙、客廳裡飯菜，廚房裡飯菜等景象）
    可證。上開犯罪事實(一)(2)部分，業據證人即被害人丙○○於
    本院審理中結證屬實。甲○○曾於97年7月7日實施家暴事件
    ，經本院核發97年度家護字第481號保護令，97年8月28日送
    達於甲○○，內容為裁定令其不得對於丙○○、黃勝立、黃
    婉綺、乙○○、黃莉穎實施身體或精神上不法侵害之行為，
    且不得直接或間接對於丙○○為騷擾之行為，有效時間1年
    。亦經本院調取本院97年度家護字第481號通常保護令卷宗
    全部核閱無訛，並有保護令裁定書、送達證書等附卷可稽。
  (四)綜上所述，本案事證明確，被告上開犯行洵堪認定，應依法
    論科。
三、論罪科刑：
  (一)核被告前揭犯罪事實欄(二)(1)(2)所為，均係犯違反家庭暴力防
    治法第50條第1款之違反保護令罪。又被告所犯之違反保護
    令罪，縱然同時有多種違反情節，但97年10月10日、16日係
    各屬單一行為，共構成2罪，應分論併罰。
  (二)被告有前述犯罪事實欄內前科執行經過，此有臺灣高等法院
    被告全國前案紀錄表可證，其於受有期徒刑執行完畢後，5
    年以內故意再犯本件有期徒刑以上之上開2罪，均為累犯，
    應各依刑法第47條第1項規定，分別加重其刑。
  (三)爰審酌：被告自90年間起多次經本院核發保護令制止其不得
    為家暴行為，並曾二度因家暴案件服刑，卻仍不知悔改，其
    既不願外出獨力賺錢謀生，又不願協助前妻擺攤，對家庭經
    濟並無貢獻，卻仍要擺出大男人姿態動輒給前妻女兒難看，
    引發相關家庭糾紛，可知從未反省，惡性非輕，暨考量其智
    識程度、犯罪之動機、目的、手段、所生之危害，且犯後仍
    執詞否認犯行之態度等一切情狀，各量處如主文所示之刑，
    並定其應執行之刑，以資懲儆。
四、適用之法律：
  (一)刑事訴訟法第299條第1項前段。
  (二)家庭暴力防治法第61條第1、2款，刑法第11條前段、第47條
    第1項、第51條第5款。
本案經檢察官王元郁到庭執行職務。
中    華    民    國    98    年    3     月    31    日
                  刑事第四庭    法  官  葉明松
以上正本證明與原本無異。
如不服本判決應於收受判決後10日內向本院提出上訴書狀，並
應敘述具體理由。其未敘述上訴理由者，應於上訴期間屆滿後
20日內向本院補提理由書(均須按他造當事人之人數附繕本)
「切勿逕送上級法院」。
告訴人或被害人對於判決如有不服具備理由請求檢察官上訴者，
其上訴期間之計算係以檢察官收受判決正本之日期為準。
中    華    民    國    98    年    3     月    31    日
                                書記官  施秀青
附錄本案論罪法條：
家庭暴力防治法第61條
違反法院依第14條第1項、第16條第3項所為之下列裁定者，為本
法所稱違反保護令罪，處3年以下有期徒刑、拘役或科或併科新
臺幣10萬元以下罰金：
一、禁止實施家庭暴力。
二、禁止騷擾、接觸、跟蹤、通話、通信或其他非必要之聯絡行
    為。
三、遷出住居所。
四、遠離住居所、工作場所、學校或其他特定場所。
五、完成加害人處遇計畫。


司法院資訊處製作；財團法人民間司法改革基金會備份。
